臺灣臺中地方法院刑事判決　　　　　　　　　　　　　九十一年度訴字第九八三號
　　公　訴　人　臺灣臺中地方法院檢察署檢察官
　　被　　　告　乙○○
　　被　　　告　甲○○
右列被告等因違反電信法等案件，經檢察官提起公訴（九十年度偵字第一四○九七號
、九十一年度偵緝字第一七五號），本院判決如左：
    主  文
乙○○連續意圖為自己不法之利益，以無線方式，盜用他人電信設備通信，處有期徒
刑參月，如事實、理由欄所示0000000000號行動電話（ＭＯＴＯＲＯＬＡ
牌）壹支及ＳＩＭ卡壹張均沒收；又連續意圖供第三人盜用他人電信設備通信，而出
借電信器材，處有期徒刑柒月，如事實、理由欄所示0000000000號行動電
話（ＭＯＴＯＲＯＬＡ牌）壹支及ＳＩＭ卡壹張均沒收。應執行有期徒刑捌月，如事
實、理由欄所示0000000000號行動電話（ＭＯＴＯＲＯＬＡ牌）壹支及Ｓ
ＩＭ卡壹張均沒收。
甲○○連續意圖為自己不法之利益，以無線方式，盜用他人電信設備通信，處有期徒
刑參月，如易科罰金，以參佰元折算壹日，緩刑貳年。如事實、理由欄所示0000
000000號行動電話（ＭＯＴＯＲＯＬＡ牌）壹支及ＳＩＭ卡壹張均沒收。
    事  實
一、緣乙○○於民國九十年二月間某日，受友人丙○○之委託，代丙○○向中華電信
    股份有限公司（下稱中華電信公司）申辦行動電話及門號，丙○○並將其國民身
    分證影本一張、印章一枚及郵政儲金簿交付給乙○○供申辦行動電話之用。旋乙○○即於九十年二月十三日上午十一時許，持丙○○所交付之上開資料至饒文正
    所經營位於台中市○區○○路二四三號之「沂峰通訊行」，向饒文正表明其係受
    友人丙○○委託申辦行動電話及門號，請饒文正代為辦理相關申請事宜，並將丙○○之上開資料交予饒文正。饒文正旋即委由妻子黃淑玲以丙○○名義填寫「中
    華電信南台中營運處行動電話業務（新裝）申請書」向中華電信公司南台中營運
    處申請租用行動電話門號及購買行動電話與ＳＩＭ卡，經中華電信公司同意出租
    0000000000號行動電話門號後，饒文正即於同年二月十三日十六時許
    簽收取得該門號之ＳＩＭ晶片卡一張及ＭＯＴＯＲＯＬＡ牌手機一支（下稱系爭
    行動電話及ＳＩＭ卡），並於同日十六時三十分許在上址「沂峰通訊行」內，將
    系爭行動電話及ＳＩＭ卡交與乙○○，由乙○○代丙○○受領。詎乙○○取得系
    爭行動電話及ＳＩＭ卡後，竟為圖免費撥打該行動電話門號，而基於為自己不法
    所有之意圖，將上開應交予丙○○之系爭行動電話及ＳＩＭ卡予以侵占入己，留
    供己用，並向丙○○佯稱行動電話及門號申請未獲准許云云。嗣乙○○即基於意
    圖為自己不法利益之概括犯意，自九十年二月十三日十九時零六分許起，至同年
    二月二十日十時零二分許止，連續在台中市及台中縣烏日鄉內某處等地，以系爭
    行動電話及ＳＩＭ卡，撥打多次與友人聯絡，而以此無線方式盜用丙○○之電信
    設備通信，且不繳納通話費，合計取得相當於約新台幣（下同）四千四百六十二
    元之財產上不法利益。乙○○復另行起意，基於意圖供第三人盜用他人電信設備
    而出借電信器材之概括犯意，先後於九十年二月十三日十七時五十分許、同年月
    十四日七時四十八分許、八時零三分許、十一時四十三分許、十一時四十七分許
    、同年月十七日十時十三分許、同年月十九日十八時三十分許，在台中縣烏日鄉
    ○○村○○○路三五號甲○○住處及甲○○上址住處附近之三和村公園等地，將
    系爭行動電話及ＳＩＭ卡等電信器材，連續出借與友人甲○○使用多次。而甲○○在乙○○事先告知：系爭行動電話（含ＳＩＭ卡）為王八卡，不用付錢等語後
    ，已明知系爭行動電話（含ＳＩＭ卡）並非乙○○名義所租用，竟仍基於意圖為
    自己不法利益之概括犯意，先後於九十年二月十三日十七時五十分許、同年二月
    十四日七時四十八分許、八時零三分許、十一時四十三分許、十一時四十七分許
    、二月十七日十時十三分許、二月十九日十八時三十分許，在台中縣烏日鄉○○
    村○○○路三五號其住處及其住處附近之三和村公園等地，連續以系爭行動電話
    及ＳＩＭ卡撥打多次與友人吳瑞軒聯絡通信使用，而以此無線方式盜用丙○○之
    電信設備通信，且不繳納通話費，合計取得相當於約一百二十九元之財產上不法
    利益。嗣因丙○○收到電話帳單後發覺有異，乃向中華電信股份有限公司南臺中
    營運處提出說明，由中華電信股份有限公司南臺中營運處函轉內政部警政署電信
    警察隊第二中隊處理後，始為警調閱上開行動電話門號之通聯記錄，而循線查獲
    上情。
二、案經交通部電信總局函送臺灣臺中地方法院檢察署檢察官偵查起訴。
    理  由
一、訊據被告乙○○對於右揭事實坦承不諱；被告甲○○固不否認有右述向被告乙○○借用上開行動電話撥打之事實，惟辯稱：伊剛開始向乙○○借用行動電話時，
    並不知該行動電話非乙○○所有，後來乙○○告訴伊該電話是王八卡後，伊只曾
    再向乙○○借用該支行動電話一次云云。經查，右揭事實，業經被告乙○○於偵
    查及審理中供承不諱，核與證人饒文正及吳瑞軒於警詢中及證人丙○○於審理中
    證述情節相符，並有中華電信公司簽約切結書一紙附卷可稽。又被告乙○○於審
    理中供陳：「（為何會借給甲○○用？）是我主動借他的，他一開始沒有跟我借
    ，後來才跟我借。」、「（為何要借他？）因為他說他的電話費很貴，我跟他說
    那是買來的王八卡，不用錢，他就試用。」、「（你第一次拿給甲○○用就是主
    動拿給他的？）是的。」、「（你第一次借給他的時候就有跟他說是王八卡？）
    有。」等語，核與被告甲○○於審理中供稱：「（對於乙○○所言有何意見？）
    第一次是他主動借給我的，．．。」、「（乙○○為何要主動借給你？）那時我
    剛交女朋友，打得電話費很貴，被停用，他說先打他的，他先借給我，當場借，
    當場還。」等語情節相符，參以被告二人係自小即認識之朋友，已經被告二人於
    審理中供明在卷，被告乙○○當無捏詞誣陷被告甲○○之必要乙情，被告乙○○
    供稱：伊第一次將上述行動電話借予甲○○使用時，就有跟甲○○說該行動電話
    是買來的王八卡，不用錢等語，應堪採信。被告甲○○所辯，顯係事後避重就輕
    之詞，尚難憑採。再被告乙○○撥打前揭行動電話之費用計約四千四百六十二元
    ；及被告甲○○撥打該行動電話之費用計約一百二十九元，有通話明細清單一份
    在卷可考，亦足認定。綜上所述，本案事證明確，被告二人犯行，均堪認定。
二、核被告乙○○所為，係犯刑法第三百三十五條第一項之侵占罪、電信法第五十六
    條第一項之以無線方式盜用他人電信設備罪及電信法第五十六條第二項後段之意
    圖供第三人盜用他人電信設備通信，而出借電信器材罪。被告甲○○係犯電信法
    第五十六條第一項之以無線方式盜用他人電信設備罪。被告乙○○、甲○○右述
    先後多次盜用他人電信設備犯行及被告乙○○先後多次將前開行動電話及ＳＩＭ
    卡出借予甲○○盜用之犯行，均時間緊接，觸犯構成要件相同之罪名，顯均係基
    於概括犯意反覆為之，均為連續犯，應依刑法第五十六條之規定，各論以一罪，
    並加重其刑。被告乙○○所犯以無線方式盜用他人電信設備罪與侵占罪間；及意
    圖供第三人盜用他人電信設備通信，而出借電信器材罪與侵占罪間，分別有方法
    結果之牽連關係，均為牽連犯，應各依刑法第五十五條規定，分別從其所犯之以
    無線方式盜用他人電信設備罪；及意圖供第三人盜用他人電信設備通信，而出借
    電信器材罪論處。又被告乙○○所犯電信法第五十六條第一項之以無線方式盜用
    他人電信設備罪；及同法第五十六條第二項後段之以意圖供第三人盜用他人電信
    設備通信，而出借電信器材罪，犯意各別，行為互殊，應予分論併罰。再被告乙○○上述將系爭行動電話及ＳＩＭ卡借予被告甲○○使用之所為，固屬不是，然
    其係因基於私人情誼而為此部分犯行，且被告甲○○所撥打之費用亦僅約一百二
    十九元，所生危害尚非至鉅，倘處以法定本刑之最低度刑即有期徒刑一年，猶嫌
    過重，在客觀上足以令人感覺過苛而予以同情，是其犯罪情狀尚非無可憫恕，爰
    就被告乙○○所犯電信法第五十六條第二項後段之意圖供第三人盜用他人電信設
    備通信，而出借電信器材罪部分，依刑法第五十九條規定減輕其刑，並依法先加
    後減。爰分別審酌被告乙○○及甲○○二人均因貪圖小利，明知盜用他人電信設
    備通信之行為不當，猶為盜用他人電信設備通信之犯行、被告乙○○係基於友誼
    而將上開行動電話及ＳＩＭ卡出借予被告甲○○使用、被告二人所盜打之金額非
    鉅、被告乙○○犯罪後坦承犯行，尚見悔意、被告甲○○僅坦承部分犯行之態度
    等一切情狀，分別量處如主文所示之刑，並就被告乙○○部分定其應執行之刑，
    及就被告甲○○部分諭知易科罰金之折算標準。末查，被告甲○○前未曾受有期
    徒刑以上刑之宣告，有臺灣臺中地方法院檢察署刑案資料查註紀錄表及臺灣高等
    法院被告全國前案紀錄表在卷可按，其因一時貪慾圖便，短於思慮致觸犯本案犯
    行，經此罪刑宣告教訓，當知所警惕，信無再犯之虞，本院綜核各情，認其所受
    上開宣告之刑，以暫不執行為適當，爰併予宣告緩刑二年，以啟自新。又按犯電
    信法第五十六條至第五十八條之罪者，其電信器材，不問屬於犯人與否，沒收之
    ，電信法第六十條有明文規定。此項規定，係採義務沒收主義，法院無自由裁量
    之權（最高法院八十六年度台非字第一三五號判決意旨參照）。查系爭行動電話
    一支及ＳＩＭ卡一張，雖未扣案，惟該行動電話及ＳＩＭ卡均已遺失，業經被告
    乙○○於審理中供明在卷，經查復無其他積極證據足證業已滅失，揆諸首開說明
    ，即應依電信法第六十條之規定予以宣告沒收。
據上論斷，應依刑事訴訟法第二百九十九條第一項前段，電信法第五十六條第一項、
第二項後段、第六十條，刑法第十一條前段、第五十六條、第三百三十五條第一項、
第五十五條、第五十九條、第四十一條第一項前段、第五十一條第五款、第七十四條
第一款，罰金罰鍰提高標準條例第一條前段、第二條，判決如主文。
中      華      民      國    九十一    年      六      月    二十七    日
                                    臺灣臺中地方法院刑事第三庭
                                        法  官    江  奇  峰
右正本證明與原本無異。
如不服本判決，應於送達後十日內向本院提出上訴狀（須附繕本），上訴於台灣高等
法院台中分院。
                                        書記官
中      華      民      國    九十一    年      六      月    二十七    日
附錄論罪科刑法條：
刑法第三百三十五條第一項
意圖為自己或第三人不法之所有，而侵占自己持有他人之物者，處五年以下有期徒刑
、拘役或科或併科一千元以下罰金。
電信法第五十六條第一項、第二項
意圖為自己或第三人不法之利益，以有線、無線或其他電磁方式，盜接或盜用他人電
信設備通信者，處五年以下有期徒刑，得併科新台幣一百五十萬元以下罰金。
意圖供自己或第三人盜接或盜用他人電信設備通信，而製造、變造或輸入電信器材者
，處一年以上七年以下有期徒刑，得併科新台幣三百萬元以下罰金。意圖供第三人盜
接或盜用他人電信設備通信，而販賣、轉讓、出租或出借電信器材者，亦同。
